# 差旅费

提问人：结绿 时间：2018-02-20 16:27:11
与成本相关的差旅费可以计入成本吗？还是必须计入管理费用？ 例如会计师事务所，其员工差旅费是计入哪个科目的?

回答人：chenyiwei
理论上，如果是与提供劳务直接相关的差旅费，且在编制合同成本预算时已经将其纳入预算的，是可以纳入合同成本归集范围的。但在实际操作中，能做到规范地归集和核算劳务成本的情况（包括会计师事务所自身）并不多见，大部分做法还是直接费用化处理。